# 非银行业购买金币

提问人：ivyyang77 时间：2023-08-01 16:35:
企业购买金币奖励员工，但后来受到疫情影响，一直没发放，留在账上。到现在黄金价格大幅上涨，这块金额应该放在什么科目，公允价值变动怎么做账，谢谢

回答人：chenyiwei
企业持有的实物黄金，应采用《企业会计准则——应用指南》的附录《会计科目和主要账务处理》中“贵金属”科目的核算模式，以成本为基础计量，不确认公允价值变动收益。